臺灣高等法院臺南分院民事裁定　　100年度抗字第227號
抗　告　人　郭文博
上列抗告人因與相對人邱永昌等二人間聲明異議事件，對於中華
民國100年10月31日臺灣臺南地方法院所為裁定（100年度事聲字
第23號）提起抗告，本院裁定如下：
    主  文
抗告駁回。
抗告訴訟費用新臺幣壹仟元由抗告人負擔。
    理  由
一、抗告意旨略以：相對人經營挖土集團，把伊之田土挖去賣，
    再回填垃圾，造成伊田地變成魚塭，獲利六千萬元，原審法
    官未查明即判決，司法不公。為此提起本件抗告，聲明求為
    廢棄原裁定等語。
二、按法院未於訴訟費用之裁判確定其費用額者，第一審受訴法
    院於該裁判有執行力後，應依聲請並得依職權以裁定確定之
    。依此裁定所確定之訴訟費用額，應於裁定送達之翌日起，
    加給按法定利率計算之利息。民事訴訟法第91條第1項、第3
    項分別定有明文。又按確定訴訟費用額之程序，僅在審究求
    償權人所開列之費用項目，是否為訴訟費用之範圍；已否提
    出證據證明，然後確定應負擔訴訟費用者，應賠償他造之數
    額若干；至訴訟費用如何負擔，或其負擔之比例如何，均應
    依命負擔訴訟費用之確定裁判主文定之，不得於本程序再次
    審究。是若當事人就裁判所定訴訟費用之分擔比例等內容不
    服時，依民事訴訟法第88條關於訴訟費用之裁判，非對於本
    案裁判有上訴時，不得聲明不服之規定，本得在本案裁判上
    訴時一併聲明不服，自更不得於裁判確定後，於僅為認定數
    額若干之確定訴訟費用額程序中，復就分擔之比例、範圍為
    爭執。再按確定訴訟費用額之裁定，僅在確定其費用數額，
    並非就權利存在與否而為確定，其償還義務如何，應從命負
    擔費用之裁判，故法院在該程序無從就應否負償還費用義務
    ，加以審究；而當事人在該程序亦僅得就各個費用項目是否
    為法律上之訴訟費用，數額有無錯誤加以爭執。至於有關權
    利消滅之抗辯，例如清償、免除、抵銷、和解等實體上法律
    關係存否之抗辯，均不得在該程序為主張，應由債務人於債
    權人聲請強制執行時，循異議之訴之救濟途徑，以資解決。
三、經查：
（一）本件據以聲請確定訴訟費用額之請求返還土地事件，業經
      原審法院95年度重訴字第185號、本院96年度重上字第40
      號、98年度重上更(一)字第5號及最高法院98年度台上字
      第599號判決第一、二、三審訴訟費用，均由抗告人負擔
      確定，有前揭民事判決書在卷可稽。又前揭民事事件，相
      對人繳納第二審裁判費新台幣（下同）177,852元、第三
      審裁判費177,852元、第三審律師酬金4萬元，共計395,70
      4元，有相對人所提繳費收據及最高法院99年台聲字第111
      7號裁定在卷可稽（見99年度司聲字第1216號卷第5至8頁
      ），從而，相對人得向抗告人求償之訴訟費用額即為
      395,704元及法定遲延利息。
（二）抗告意旨雖以前詞抗辯，惟其抗辯均係針對原確定判決所
      認定之事實及理由有所指摘，依前述說明，尚非本件確定
      訴訟費用額程序所得審究，其抗辯，即無可採。
（三）綜上，原審法院司法事務官裁定：抗告人應給付相對人之
      訴訟費用額確定為395,704元，並自裁定送達翌日起至清
      償日止，按週年利率百分之五計算之利息，尚屬妥適，抗
      告人所辯，尚無可採。原審法院因而駁回抗告人之異議，
      並無不合。抗告人再執上開理由指摘原裁定不當，求予廢
      棄，為無理由，應予駁回。
四、據上論結，本件抗告為無理由，依民事訴訟法第495條之1第
    1項、第449條第1項、第95條及第78條，裁定如主文。
中    華    民    國   100    年    12    月    14    日
                  民事第四庭    審判長法  官  吳上康
                                      法  官  王浦傑
                                      法  官  蔡勝雄
上為正本係照原本作成。
本裁定除以適用法規顯有錯誤為理由外，不得再抗告。如提再抗
告，應於收受送達後10日內向本院提出再抗告狀（須附繕本），
並繳納再抗告費新台幣一千元。提起再抗告應委任律師或具有律
師資格之人之委任狀；委任有律師資格者，另應附具律師資格證
書及釋明委任人與受任人有民事訴訟法第466條之1第1項但書或
第2項所定關係之釋明文書影本。
中    華    民    國   100    年    12    月    15    日
                                      書記官  李梅菊
【附註】
民事訴訟法第495條之1第2項準用同法第466條之1第1、2項規定
：
(1)對於第二審判決上訴，上訴人應委任律師為訴訟代理人。但上
  訴人或其法定代理人具有律師資格者，不在此限。
(2)上訴人之配偶、三親等內之血親、二親等內之姻親，或上訴人
  為法人、中央或地方機關時，其所屬專任人員具有律師資格並
  經法院認為適當者，亦得為第三審訴訟代理人。
民事訴訟法第466條之2第1項：
  上訴人無資力委任訴訟代理人者，得依訴訟救助之規定，聲請
  第三審法院為之選任律師為其訴訟代理人。